臺灣臺北地方法院民事裁定
111年度聲字第663號
聲  請  人  王帝勝  
相  對  人
即債務人    顏冠得  
                      居臺北市○○區○○○路0段000號0樓                          之0
上列當事人間聲請停止執行事件，本院裁定如下：
    主  文
聲請駁回。
    理  由
一、按強制執行程序開始後，除法律另有規定外，不停止執行。
    有回復原狀之聲請，或提起再審或異議之訴，或對於和解為
    繼續審判之請求，或提起宣告調解無效之訴、撤銷調解之訴
    ，或對於許可強制執行之裁定提起抗告時，法院因必要情形
    或依聲請定相當並確實之擔保，得為停止強制執行之裁定，
    強制執行法第18條定有明文。次按，強制執行法第18條第1
    項規定強制執行程序開始後，除法律另有規定外，不停止執
    行。明示以不停止執行為原則。同條第2項所以例外規定得
    停止執行，係因回復原狀等訴訟，如果勝訴確定，債務人或
    第三人之物已遭執行無法回復，為避免債務人或第三人發生
    難以回復之損害，必於認有必要時，始得裁定停止執行。如
    無停止執行必要，僅因債務人或第三人憑一己之意思，即可
    達到停止執行之目的，不僅與該條所定原則上不停止執行之
    立法意旨有違，且無法防止債務人或第三人濫行訴訟以拖延
    執行，致害及債權人權益。故受訴法院准債務人或第三人提
    供擔保停止執行，須於裁定中表明有如何停止執行之必要性
    ，始得謂當。而有無停止執行必要，更應審究提起回復原狀
    或異議之訴等訴訟之債務人或第三人之權利是否可能因繼續
    執行而受損害以為斷。倘債務人或第三人所提訴訟為不合法
    、當事人不適格、顯無理由，或繼續執行仍無害債務人或第
    三人之權利者，均難認有停止執行之必要，有最高法院101
    年度台抗字第787號裁定要旨可參。又強制執行法第15條所
    謂就執行標的物有足以排除強制執行之權利者，係指對於執
    行標的物有所有權、典權、留置權、質權存在情形之一者而
    言，有最高法院68年台上字第3190號判決、103年度台上字
    第860號判決要旨可參。準此，第三人就執行標的物如無足
    以排除強制執行之權利，即無因繼續執行而受損害，難認有
    停止執行之必要。合先敘明。
二、聲請意旨略以：伊為本院110年度司執字66020號強制執行事
    件（下稱系爭執行事件）之執行標的物即臺北市○○區○○○路0
    00巷00號（下稱81號房地）及同號4樓之5（下稱4樓之5房地
    ）建物坐落基地（下稱系爭不動產）之共有人與借名人，伊
    基於所有權人地位，請求停止系爭執行事件之系爭不動產之
    執行程序。並聲明：本院系爭執行事件強制執行程序，於第
    三人異議之訴事件判決確定前應暫予停止。
三、星展（台灣）商業銀行股份有限公司（下稱星展銀行）前執
    本院108年度司執字第115872號債權憑證，聲請對系爭不動
    產為強制執行，經本院以系爭執行事件受理後，定於111年1
    2月15日上午10時進行系爭拍賣程序，而聲請人於111年12月
    12日提起第三人異議之訴等情，業經本院調閱系爭執行事件
    與本案訴訟卷宗查閱屬實。
四、聲請人雖主張其為系爭不動產之共有人及借名人，如系爭不
    動產遭拍賣，將致聲請人權益受有損害等語。惟查：
  ㈠系爭不動產之81號房地所有權人為債務人，其權利範圍為全
    部，債務人就4樓之5房地之權利範圍僅有19分之1，聲請人
    並非系爭不動產之所有權人或共有人，有系爭不動產之土地
    登記謄本及建物登記謄本在執行卷可佐，況4樓之5房地，債
    務人之權利範圍僅有19分之1，而所謂應有部分，係指分別
    共有人得行使權利之比例，乃抽象存在，非指共有物之特定
    部分，系爭建物未就權利範圍19分之1之應有部分為單獨登
    記之事實，有系爭建物之第一類登記謄本在執行卷可稽，自
    無法將該建物權利範圍19分之1與其餘19分之18部分各自分
    開處分、拍賣或點交，是聲請人縱使真為4樓之5房地之共有
    人，亦無法就該房地之19分之1部分主張停止執行程序。
(二)按不動產借名登記契約為借名人與出名人間之債權契約，出
    名人依其與借名人間借名登記契約之約定，通常固無管理、
    使用、收益、處分借名財產之權利，然此僅為出名人與借名
    人間之內部約定，其效力不及於第三人(最高法院106年度第
    3次民事庭會議決議參照)。又第三人就執行標的物有足以排
    除強制執行之權利者，得於強制執行程序終結前，向執行法
    院對債權人提起異議之訴；如債務人亦否認其權利時，並得
    以債務人為被告，強制執行法第15條固定有明文。然此所謂
    就執行標的物有足以排除強制執行之權利者，係指對於執行
    標的物有所有權、典權、留置權、質權存在情形之一者而言
    。如執行標的之不動產仍登記於執行債務人名下，縱令該第
    三人與執行債務人間有借名登記或信託登記之情形，亦僅得
    依借名登記或信託登記關係，享有請求執行債務人返還該不
    動產所有權之債權，仍未取得該不動產之所有權，尚無本於
    所有權對該執行程序提起第三人異議之訴之餘地。查聲請人
    主張其為借名人係乙節，雖涉本案訴訟審理範圍，但聲請人
    縱於本案訴訟獲勝訴判決，依上揭說明，亦無當然取得所有
    權之結果，且無由據以排除星展銀行抵押權之行使，仍難認
    聲請人就系爭不動產有何足以排除強制執行之權利。縱聲請
    人受有經濟上損失，該損失亦非強制執行法第18條規定所欲
    保障之權利，自難認有繼續執行致聲請人權利受損之事實，
    亦無停止執行之必要。
六、據上論結，本件聲請為無理由，爰裁定如主文。
中　　華　　民　　國　　111 　年　　12　　月　　13　　日
                  民事第二庭    法　官  賴秋萍
以上正本係照原本作成。
如不服本裁定應於送達後10日內向本院提出抗告狀，並繳納抗告費新臺幣1,000元。　　　　　　　　　　
中　　華　　民　　國　　111 　年　　12　　月　　13　　日
                                書記官  顏莉妹